【裁判字號】    97,裁,754
【裁判日期】    970124
【裁判案由】    營業稅
【裁判全文】
最  高  行  政  法  院  裁  定
                                     97年度裁字第00754號
上  訴  人  東瑞電纜工程股份有限公司
代  表  人  甲○○
訴訟代理人  林崇仁
被 上訴 人  財政部臺灣省南區國稅局
代  表  人  邱政茂
上列當事人間營業稅事件，上訴人對於中華民國96年6月28日高
雄高等行政法院96年度訴字第152號判決，提起上訴。本院裁定
如下：
    主  文
上訴駁回。
上訴審訴訟費用由上訴人負擔。
    理  由
一、按對於高等行政法院判決之上訴，非以其違背法令為理由，
    不得為之，行政訴訟法第242條定有明文。依同法第243條第
    1項規定，判決不適用法規或適用不當者，為違背法令；而
    判決有同條第2項所列各款情形之一者，為當然違背法令。
    是當事人對於高等行政法院判決上訴，如依行政訴訟法第
    243條第1項規定，以高等行政法院判決有不適用法規或適用
    不當為理由時，其上訴狀或理由書應有具體之指摘，並揭示
    該法規之條項或其內容；若係成文法以外之法則，應揭示該
    法則之旨趣；倘為司法院解釋或本院之判例，則應揭示該判
    解之字號或其內容。如以行政訴訟法第243條第2項所列各款
    情形為理由時，其上訴狀或理由書，應揭示合於該條項各款
    之事實。上訴狀或理由書如未依此項方法表明，或其所表明
    者與上開法條規定不合時，即難認為已對高等行政法院判決
    之違背法令有具體之指摘，其上訴自難認為合法。
二、本件上訴人對於高等行政法院判決上訴，係主張：縱開立統
    一發票與上訴人之宏達興企業有限公司（以下簡稱宏達興公
    司）為虛設之公司，稽徵機關亦已查明其實際營業人為蕭憲
    鐘等人，且亦由上訴人代為申報並繳納稅款，為雙方所不爭
    ，自應依司法院釋字第337號解釋意旨，適用營業稅法第19
    條第1項第1款規定，除追補稅款外，不再處以漏稅罰。然原
    判決仍認定應課處上訴人以漏稅罰，顯有適用法規不當之違
    誤。又宏達興公司之負責人黃茂慶涉嫌犯詐欺罪，經檢察官
    提起公訴，嗣經臺灣板橋地方法院以92年度訴字第1369號判
    決無罪，其判決書中亦有證人之證詞佐證，其內認定宏達興
    公司與上訴人確有承包工程之客觀事實，然原審仍依財政部
    民國83年7月9日台財稅第831601371號函之相關規定，為對
    上訴人不利之判決，顯有適用財政部95年5月23日台財稅第
    00000000000號函釋不當之違誤等語，為其理由。
三、本院查：觀之上訴人所陳上述理由，無非係重述其在原審業
    經主張而為原判決摒棄不採之陳詞，就原審取捨證據、認定
    事實之職權行使，論斷上訴人並未實際與虛設之宏達興公司
    交易，其又堅稱直接交易對象為宏達興公司，而未指出實際
    之銷貨人，並證明其確有支付進項稅額與實際銷貨之營業人
    ，則被上訴人自亦無從調查實際銷貨人已否依法報繳本件稅
    款，上訴人除應依法補繳營業稅外，尚構成行為時營業稅法
    第51條第5款之漏稅等情，指摘為不當，而非具體表明合於
    不適用法規、適用法規不當、或行政訴訟法第243條第2項所
    列各款之事實，難認對原判決之如何違背法令已有具體之指
    摘。依首揭規定及說明，應認其上訴為不合法，應予駁回。
四、依行政訴訟法第249條第1項前段、第104條、民事訴訟法第
    95條、第78條，裁定如主文。
中    華    民    國    97    年    1     月    24    日
                    最高行政法院第一庭
                        審判長法官  鄭  淑  貞
                              法官  楊  惠  欽
                              法官  吳  明  鴻
                              法官  鄭  小  康
                              法官  帥  嘉  寶
以  上  正  本  證  明  與  原  本  無  異
中    華    民    國    97    年    1     月    24    日
                              書記官  阮  思  瑩


司法院資訊處製作；財團法人民間司法改革基金會備份。
